臺灣屏東地方法院民事判決
110年度潮簡字第766號
原      告  臺灣屏東地方檢察署

法定代理人  張介欽  
訴訟代理人  林郁昇  
被      告&ZZZZ; 0000000000D(真實姓名年籍詳卷)

上列當事人間償還犯罪補償金事件，本院於民國111年3月10日言
詞辯論終結，判決如下：
　　主  文
被告應給付原告新臺幣貳拾萬元，及自民國111年1月28日起至清
償日止，按年息百分之五計算之利息。
訴訟費用由被告負擔。
本判決第一項得假執行。但被告如以新臺幣貳拾萬元為原告預供
擔保後，得免為假執行。
    事實及理由
壹、程序部分：
　　按因職務或業務知悉或持有性侵害被害人姓名、出生年月日
    、住居所及其他足資識別其身分之資料者，除法律另有規定
    外，應予保密。警察人員必要時應採取保護被害人之安全措
    施。行政機關、司法機關及軍法機關所製作必須公示之文書
    ，不得揭露被害人之姓名、出生年月日、住居所及其他足資
    識別被害人身分之資訊，性侵害犯罪防治法第12條定有明文
    。查原告主張臺灣屏東地方檢察署犯罪被害人補償審議會(
    下稱被害人補償審議會)補償遭被告強制性交之姪子0000000
    000(真實姓名詳卷，下稱A男)後，依犯罪被害人保護法第12
    條向被告求償，揆諸上開規定，本件判決書自不得揭露足以
    識別被害人身分之資訊，先予敘明。
貳、實體部分：
一、原告主張：被告為同住A男之叔叔，明知A 男為14歲以上未
    滿18歲之少年，竟因A 男拒絕為其口交，即基於強制性交之
    故意，於民國105 年7 、8 月間某日中午，在屏東縣住處房
    間內，持檯燈1 個砸向A 男後，以其陰莖插入A 男口腔內，
    而以此強暴方式對A 男強制性交1 次得逞，被告所為經本院
    106年度侵訴字第42、55號(下稱刑事一審)刑事判決論被告
    犯成年人故意對少年犯強制性交罪，處有期徒刑4年，與其
    他宣告刑定執行刑20年，復經臺灣高等法院高雄分院108年
    度侵上訴字第10、11號(下稱刑事二審)刑事判決駁回上訴而
    確定，嗣由被害人補償審議會決議補償A男犯罪補償金新臺
    幣(下同)20萬元，爰依犯罪被害人保護法第12條為請求，並
    聲明：如主文第1項所示。
二、被告未於言詞辯論期日到場，亦未提出書狀作何聲明或陳述
    。
三、得心證之理由：
　㈠按國家於支付犯罪被害補償金後，於補償金額範圍內，對犯
    罪行為人或依法應負賠償責任之人有求償權。前項求償權，
    由支付補償金之地方法院或其分院檢察署行使。必要時，得
    報請上級法院檢察署指定其他地方法院或其分院檢察署為之
    。犯罪被害人保護法第12條第1項、第2項定有明文。次按因
    故意或過失，不法侵害他人之權利者，負損害賠償責任。不
    法侵害他人之身體、健康、名譽、自由、信用、隱私、貞操
    ，或不法侵害其他人格法益而情節重大者，被害人雖非財產
    上之損害，亦得請求賠償相當之金額。民法第184條第1項前
    段、第195條第1項前段亦明定。
　㈡經查，原告上開主張，業據其提出相符之被害人補償審議會
    決定書、收據、付款憑單為證（本院卷第6-9頁；原告證物
    袋），並經本院調閱刑事一、二審卷宗無訛，而本院送達起
    訴狀繕本予被告，被告並無爭執，亦未提出書狀作何陳述或
    答辯，經本院審酌上開證據，足認原告主張為真實。職是，
    原告依前述規定，請求被告給付20萬元，洵為可取。
　㈢原告得向被告請求給付之金額，屬無確定期限之給付，原告
    請求自起訴狀繕本送達翌日即111年1月28日（本院證物袋）
    起至清償日止，按年息5%計算之遲延利息，核與民法第203
    條、第229條第2項、第233條第1項前段規定相符，亦應准許
    。
四、綜上所述，原告依犯罪被害人保護法第12條第1、2項規定，
    請求被告給付如主文第1項所示，為有理由，應予准許。本
    件原告勝訴部分係適用簡易程序所為被告敗訴之判決，依民
    事訴訟法第389條第1項第3款規定，應依職權宣告假執行，
    另依同法第392條第2項規定，職權宣告被告如預供擔保，免
    為假執行。
五、本件事證已臻明確，其餘主張舉證併所提證據，經本院審酌
    與判決之結果不生影響，不再一一論列，附此敘明。
六、訴訟費用負擔之依據：民事訴訟法第78條。   
中　　華　　民　　國　　111 　年　　4 　　月　　7 　　日
                  潮州簡易庭  法　官　曾迪群  
得上訴（20日）　　　　　 

以上正本係照原本作成。
如不服本判決，應於送達後20日內，向本院提出上訴狀並表明上
訴理由，如於本判決宣示後送達前提起上訴者，應於判決送達後
20 日內補提上訴理由書（須附繕本）。如委任律師提起上訴者
，應一併繳納上訴審裁判費。

中　　華　　民　　國　　111 　年　　4 　　月　　7　　日
                                  書記官　劉佳